臺灣桃園地方法院民事裁定
111年度司繼字第1993號
                                   111年度司繼字第3139號
聲  請  人  鄭雅夫  
聲  請  人  曾睿彥  


被  繼承人  葉金棠(亡)
                      生前最後住所：桃園市○○區○○路000巷0號七樓
關  係  人  鄭崇文律師

上列聲請人聲請選任被繼承人葉金棠遺產管理人事件，本院裁定
如下：
    主  文
選任鄭崇文律師為被繼承人葉金棠之遺產管理人。
准對被繼承人葉金棠（男，民國00年0月00日生，民國102年11月
24日死亡，身分證統一編號：Z000000000號，生前最後住所：桃
園市○○區○○路000巷0號七樓）大陸地區以外之繼承人為承認繼承
之公示催告。
被繼承人之大陸地區以外之繼承人，應自本公示催告公告於司法
院網站之日起壹年內向本院陳報承認繼承，如不於公示期限內陳
報承認繼承時，被繼承人之遺產於大陸地區之繼承人依法繼承、
清償債權並交付遺贈物後，如有賸餘，歸屬國庫。
聲請程序費用新臺幣各壹千元由被繼承人葉金棠之遺產負擔。
    理  由
一、按先順序繼承人均拋棄其繼承權時，由次順序之繼承人繼承
    ，其次順序繼承人有無不明或第四順序之繼承人均拋棄其繼
    承權者，準用關於無人承認繼承之規定。次按繼承開始時，
    繼承人之有無不明，而無親屬會議或親屬會議未於1個月內
    選定遺產管理人者，利害關係人得聲請法院選任遺產管理人
    ，並由法院依公示催告程序，定6個月以上之期限，公告繼
    承人，命其於期限內承認繼承，此觀民法第1176條第6 項、
    第1177條、第1178條規定自明。
二、本件聲請意旨略以：
  ㈠緣聲請人鄭雅夫與訴外人葉阿聰共有坐落於新竹縣○○鄉○○段0
    00000地號土地，然葉阿聰死亡後其繼承人並未辦理繼承登
    記，聲請人並已向臺灣新竹地方法院提起分割共有物訴訟，
    而被繼承人為葉阿聰其中一位繼承人為被繼承人葉金棠，因
    被繼承人於民國102年11月24日死亡，且被繼承人之繼承人
    均已拋棄繼承，而其親屬會議未於一個月內選定遺產管理人
    ，導致聲請人對被繼承人之分割共有物訴訟無法繼續進行，
    爰依法聲請選任被繼承人之遺產管理人等語。
　㈡緣被繼承人葉金棠為新竹縣○○鄉○○段000000○000000○000000
    地號土地之公同共有人，前開土地經多數共有人依土地法第
    34條之1規定，於111年7月22日出賣與聲請人，因被繼承人
    葉金棠於102年11月24日死亡，且被繼承人之繼承人均已拋
    棄繼承，而其親屬會議未於一個月內選定遺產管理人，導致
    聲請人就前開土地無法辦理移轉登記，爰依法聲請選任被繼
    承人之遺產管理人等語。
三、經查，聲請人主張之上開事實，業據其等提出臺灣新竹地方
    法院民事庭開庭通知、土地登記第一類謄本、繼承系統表、
　　被繼承人之除戶戶籍謄本、本院家事法庭函文、各順序繼承
    人之戶籍謄本或除戶戶籍謄本、土地登記第三類謄本、土地
    賣買賣契約書、本院家事法庭函文等件為證，復有本院索引
    卡查詢、桃園○○○○○○○○○111年11月4日桃市壢戶字第1110014
    511號函及新竹○○○○○○○○○111年11月7日關鎮戶字第11100017
    58號函所檢附之戶籍資料等在卷可佐。次查，被繼承人死亡
    迄今已逾民法第1177條所定1個月期間，仍無親屬會議選任
    之遺產管理人向本院陳明，亦有本院案件索引卡查詢資料在
    卷可稽，可認聲請人主張無親屬會議召集之事實為真。準此
    ，堪認被繼承人所遺財產處於無人管領之狀態，是以，本件
    確有為被繼承人所遺財產選任遺產管理人之必要。經本院函
    詢桃園律師公會，有詹連財律師、陳佳函律師、郭淳頤律師
    、鄭崇文律師、鄭仁壽律師具狀表示有意願擔任被繼承人所
    遺財產之遺產管理人，此有各該律師之陳報狀、同意書在卷
    可憑，本院審酌鄭崇文律師曾辦理遺產管理人及其他事件之
    情況，認鄭崇文律師足堪勝任本件遺產管理人之職務。綜上
    ，本件選任鄭崇文律師為被繼承人之遺產管理人，應屬適當
    ，且與法律規定相合，應予准許，並依法為公示催告。
四、依家事事件法第127 條第4 項之規定，裁定如主文。
五、如不服本裁定，應於送達後10日內向本院提出抗告狀，並應
    繳納抗告費新臺幣1,000 元。 
中　　華　　民　　國　　111 　年　　12　　月　　15　　日
                  家事法庭  司法事務官　王雯綺
以上正本係照原本作成。